【裁判字號】    92,台上,2351
【裁判日期】    921030
【裁判案由】    撤銷股東會決議
【裁判全文】
最高法院民事裁定                              九十二年度台上字第二三五一號
    上  訴  人  甲○○
    訴訟代理人  羅子武律師
    被 上訴 人  野興機械工業股份有限公司
    法定代理人  王克仁
              送達代收人  羅.
右當事人間請求撤銷股東會決議事件，上訴人對於中華民國九十二年八月六日台灣高
等法院第二審判決（九十二年度上字第三五０號），提起上訴，本院裁定如左：
    主  文
上訴駁回。
第三審訴訟費用由上訴人負擔。
    理  由
按對於第二審判決上訴，非以其違背法令為理由，不得為之。又提起上訴，上訴狀內
應記載上訴理由，表明原判決所違背之法令及其具體內容，暨依訴訟資料合於該違背
法令之具體事實。民事訴訟法第四百六十七條、第四百七十條第二項定有明文。而依
同法第四百六十八條規定，判決不適用法規或適用不當者，為違背法令；依同法第四
百六十九條規定，判決有該條所列各款情形之一者，為當然違背法令。是當事人提起
上訴，如依民事訴訟法第四百六十八條規定，以第二審判決有不適用法規或適用法規
不當為理由時，其上訴狀或理由書應表明該判決所違背之法令條項，或有關判例、解
釋字號，或成文法以外之習慣或法理等及其具體內容，暨係依何訴訟資料合於該違背
法令之具體事實；如以民事訴訟法第四百六十九條所列各款情形為理由時，其上訴狀
或理由書應表明該判決有合於各該條款規定情形之具體內容，及係依何訴訟資料合於
該違背法令之具體事實。上訴狀或理由書如未依此項方法表明，或其表明者顯與上開
法條規定不合時，即難認為已合法表明上訴理由，其上訴自非合法。本件上訴人對於
第二審判決提起上訴，雖以該判決違背法令為由，惟核其上訴理由狀所載內容，係就
原審依職權取捨證據，解釋意思表示，認定系爭股東會選任董事、監察人，其方式未
違背公司法第一百九十八條第一項規定等情，指摘其為不當，而非表明該判決所違背
之法令及其具體內容；又上訴人雖否認被上訴人提出之選舉得票數統計表、九十一年
股東常會董事選舉票二張為真正，惟原審係依上訴人承認為真正之選舉票十一張所載
內容及採信證人梁廷吉證言，認該「選舉得票數統計表」為可採，至於被上訴人爭執
之二張選舉票，原審並未採為判決基礎，核無訴訟資料可認原審違背舉證責任分配原
則。依首揭說明，應認其上訴為不合法。
據上論結，本件上訴為不合法。依民事訴訟法第四百八十一條、第四百四十四條第一
項、第九十五條、第七十八條，裁定如主文。
中      華      民      國    九十二    年      十      月     三十     日
                              最高法院民事第八庭
                                  審判長法官  吳  啟  賓
                                        法官  高  孟  焄
                                        法官  許  朝  雄
                                        法官  朱  建  男
                                        法官  謝  正  勝
      右正本證明與原本無異
                                              書  記  官
中      華      民      國    九十二    年     十一     月     十九     日


司法院資訊處製作；財團法人民間司法改革基金會備份。
